Inventaris van het archief van de Volkspartij voor Vrijheid en Democratie (VVD)-fractie in de Tweede kamer der Staten-Generaal, 1963-2002 (2008)
Nationaal Archief, Den Haag
Volkspartij voor Vrijheid en Democratie [VVD], Tweede Kamerfractie
VVD, 2e kamerfractie
1963-2002
I85
1396 inventarisnummer(s); 48,50 meter
Normale geschreven en getypte documenten, geen bijzondere handschriften. Het archief bestaat uit dossiers, losse stukken, foto’s, microfiches, videobanden, diskettes en tekeningen.
Nationaal Archief
Volkspartij voor Vrijheid en Democratie, Tweede Kamer-fractie; ing. L.M. de Beer; dr.mr. F. Bolkenstein; H.F. Dijkstal; J. Franssen; mr. W.J. Geertsema; mr. G.B. Nijhuis; drs. E.H.Th.M. Nijpels; A. Ploeg; mr. F. Portheine; drs. N. Rempt-Halmmans de Jongh; mr. J.G. Rietkerk; dr.ir. J.J.C. Voorhoeve; H. Wiegel; dr. G. Zalm
Het archief omvat archiefbescheiden van de fractie over de organisatie van de VVD met stukken over huisvesting, financiën, personeel, leden en voorlichting. Daarnaast bevat het archief van de fractie correspondentie, vergaderstukken en stukken over de kabinetsformatie, verkiezingen. De correspondentie en vergaderstukken betreffende een bepaald onderwerp zijn op taakgebied beschreven. Verder bevat het archief bescheiden van de fractievoorzitters en van enkele fractieleden. Het archief bevat verder nog documentatie over diverse onderwerpen.
Archiefvorming
Geschiedenis van de archiefvormer
De liberale partijvorming
De liberale partijvorming
Voor de samenstelling van de onderstaande paragrafen werd gebruikgemaakt van de website van de VVD, en van de website denederlandsegrondwet.nl.
begon eind 19e eeuw. In 1885 werd de Liberale Unie opgericht. Begin twintigste eeuw deelden alle politieke stromingen zich op en zo ook de liberalen. In 1901 keerde een groep de Liberale Unie de rug toe en richtte de Vrijzinnig-Democratische Bond (VDB) op. Deze bond stond van 1935 t/m 1938 onder leiding van Pieter Jacobus Oud. De Liberale Unie vormde in 1921 met enkele andere liberale partijen de Vrijheidsbond. Na een verkiezingsnederlaag in 1937 wijzigde zij haar naam in ‘De Liberale Staatspartij De Vrijheidsbond’. Zowel de VDB als De Liberale Staatspartij werden in 1941 verboden door de Duitse bezetters. Na 1945 gingen de vrijzinnig-democraten van Oud op in de PvdA. De leden van de Liberale Staatspartij noemden zich nu De Partij van de Vrijheid. Al snel gingen de vrijzinnig-democraten en de liberalen samenwerken. De politiek leiders Oud en Stikker onderhandelden over het oprichten van een nieuwe liberale partij. Dat lukte. Op 24 januari 1948 werd de Volkspartij voor Vrijheid en Democratie (VVD) een feit.
Groei en stagnatie
Bij haar eerste Tweede Kamerverkiezingen in 1948 behaalde de VVD onder leiding van Pieter Oud 8 zetels. De VVD schoof direct aan in het kabinet Drees-van Schaik, met de PvdA, de Katholieke Volkspartij (KVP) en de Christelijk-Historische Unie (CHU). Tot aan het einde van de jaren vijftig groeide onder leiding van Oud zowel het ledenaantal als het aantal kiezers maar daarna stagneerde de groei. Van 1952 tot 1959 zat de VVD in de oppositie. In 1963 volgde Edzo Toxopeus Pieter Oud op als fractievoorzitter. Daarna namen de liberalen, met uitzondering van de jaren 1965-1967, tot 1973 deel aan de regering. In de jaren zeventig brak er een tijd van groei aan. Deze groei was mede het gevolg van de maatschappelijke veranderingen, zoals ontzuiling, democratisering en individualisering. Dit was ook de periode dat Hans Wiegel aantrad als politiek leider. Wiegel had een populistische stijl van politiek voeren en voerde scherpe oppositie tegen het kabinet-Den Uyl. Dit resulteerde in winst bij de Tweede-Kamerverkiezingen van 1977 en regeringsdeelname met het CDA. In 1981 verloor de VVD twee zetels en kwam de partij weer in de oppositie terecht. Na een jaar in de oppositie – het tweede kabinet-Den Uyl hield slecht 9 maanden stand – regeerde de VVD in 1982 weer met de CDA, met ditmaal Ed Nijpels als politiek leider. In 1986 zorgden interne affaires en conflicten voor verlies bij de verkiezingen. Het aantal zetels was echter nog groot genoeg voor regeringsdeelname. Nijpels werd in dit kabinet minister en Joris Voorhoeve volgde hem op als fractieleider. In 1989 bracht Voorhoeve het kabinet-Lubbers II ten val na een conflict over het reiskostenforfait. De verkiezingen die volgden zorgden voor verlies en Voorhoeve werd opgevolgd door Frits Bolkestein. Onder Bolkestein wist de VVD zich te herstellen en in 1994 trad de partij weer toe tot de regering met PvdA en D'66 (Paars I). Ook na de verkiezingen van 1998 (Paars II) en 2002 (met de CDA en de LPF) maakte de VVD deel uit van de regering.
Organisatie van de VVD
De algemene vergadering
De belangrijkste beslissingen van de VVD worden genomen in het hoogste partijorgaan: de algemene vergadering. De leden worden hiervoor via een beschrijvingsbrief, waarin de te bespreken onderwerpen worden vermeld, uitgenodigd.
De afdeling
In elke gemeente, waarin ten minste tien leden van de VVD wonen, kan een afdeling worden opgericht. Er zijn zelfs afdelingen in het buitenland. Bij de afdeling ligt de uiteindelijke beslissingsbevoegdheid bij de ledenvergadering, die tenminste één maal per jaar moet worden gehouden. Een van de taken is het vaststellen van de kandidatenlijst voor de gemeenteraad en het voorstellen van kandidaten voor de Provinciale Staten, Staten Generaal en het Europees Parlement. Verder kunnen leden door inhoudelijke discussies meepraten over de liberale koers, zich inzetten voor het voeren van een permanente campagne, werven van leden en het organiseren van cursussen, politiek cafés en andere activiteiten. Uiteraard is het gemeentelijk beleid één van de meest naar voren springende onderwerpen waar de afdeling zich mee bezighoudt.
De regio
De afdelingen maken deel uit van grotere organisatorische verbanden, provinciale centrales en centrales, vanaf 1995 respectievelijk statencentrales en kamercentrales (KC) geheten. Afdelingen uit een bepaalde streek konden zich vrijwillig verenigen in ondercentrales. Met ingang van 1 januari 2005 zijn de ondercentrales als bestuurslaag afgeschaft. De regio heeft onder meer taken op het terrein van coördinatie van public relations, ledenwerving en opleiding en training.
De Provinciecentrale
Eenmaal in de vier jaar treedt de Provinciecentrale op, die haar hoofdzetel heeft in de gemeente waarin het hoofdstembureau voor de provinciale verkiezingen is gevestigd. Provinciecentrales zijn belast met de kandidaatstelling voor leden van de Provinciale Staten en bevordering van verkiezing van deze kandidaten.
De kamercentrale
Voor verkiezingen van de leden van de Tweede Kamer heeft Nederland volgens de Kieswet negentien rijkskieskringen. De VVD telt echter geen negentien maar zeventien kamercentrales, omdat de KC Gelderland en de KC Brabant zich uitstrekken over het gebied van ieder twee rijkskieskringen. De centrale vergadering kiest het bestuur van hun kamercentrale. Dat bestaat uit een voorzitter (die tevens lid is van de Partijraad), één of meer vicevoorzitters, de secretaris, de penningmeester en één of meer andere leden voor het vervullen van bepaalde taken (zoals public relations, jongerenbeleid, talentmanagement en opleiding en training). Allen worden in functie benoemd. Tevens zijn er diverse leden met een adviserende stem: vertegenwoordigers van het Liberaal Vrouwen Netwerk, Bestuurdersvereniging en de Provinciale Statenfractie.
Evenals in de afdelingen berust het hoogste gezag bij de ten minste één maal per jaar te houden centrale vergadering. Alle leden hebben toegang tot deze vergadering, mogen het woord voeren en hebben stemrecht.
Het takenpakket van de KC omvat onder andere de kandidaatstelling voor de Tweede Kamer, het meewerken aan de kandidaatstelling voor andere vertegenwoordigende lichamen, het bevorderen van het goede verloop van de werkzaamheden in de afdelingen en statencentrale(s) in haar gebied, het verzorgen van PR-, opleidings- en trainingsactiviteiten, het begeleiden van talent alsmede het benoemen van partijraadsleden.
De partijraad
De partijraad is het adviescollege van de VVD, dat een bijdrage kan leveren tot voorlopige besluitvorming over alle mogelijke onderwerpen en ook politieke uitspraken kan doen.
Het hoofdbestuur
De VVD wordt bestuurd door het hoofdbestuur (HB), dat bestaat uit een door ledenraadpleging gekozen voorzitter, één of meerdere vicevoorzitters, een penningmeester, algemeen secretaris en secretarissen voor de organisatie. De vergaderingen van het HB worden met adviserende stem bijgewoond door vertegenwoordigers van de VVD-fractie in de Eerste en Tweede Kamer en het Europees Parlement, een vertegenwoordiger van de VVD-leden in de Raad van Ministers (bij regeringsdeelname), de voorzitter van de VVD Bestuurdersvereniging, de vicevoorzitter van de JOVD (Jongerenorganisatie Vrijheid en Democratie) en een vertegenwoordiger van de Teldersstichting. De hoofdbestuursleden worden door de algemene vergadering voor de tijd van drie jaar verkozen en zijn eenmaal herkiesbaar. De leden van het HB hebben een onderlinge taakverdeling.
Zo is tenminste één lid in het bijzonder belast met de organisatie van de partij, één met de politiekinhoudelijke discussie, één met de in- en externe communicatie, één met de opleidings- en trainingsactiviteiten van de Haya van Somerenstichting en één met het onderhouden van contacten met buitenlandse liberale partijen. Het hoofdbestuur wordt ondersteund door bezoldigde medewerkers. Zij vormen onder leiding van de directeur het Algemeen Secretariaat, gevestigd in het Thorbeckehuis in Den Haag.
Themabijeenkomsten
Met enige regelmaat worden op landelijk niveau bijeenkomsten georganiseerd die tot doel hebben om maatschappelijke kwesties of bestuurlijk problemen binnen de samenleving centraal te stellen en liberale antwoorden hierop te formuleren.
Geschiedenis van het archiefbeheer
Het archief van de fractie tot 1963 is niet bewaard gebleven. In 1989 is een gedeelte van het archief in bewaring gegeven bij het Documentatiecentrum voor Nederlandse Politieke Partijen in Groningen. Voorafgaand aan de definitieve bewerking is dit deel overgebracht naar het Nationaal Archief, waarbij het werd aangevuld met materiaal dat rechtstreeks van de fractie afkomstig was.
De verwerving van het archief
Het archief is in bewaring gegeven.
Inhoud en structuur van het archief
Inhoud
Het archief omvat archiefbescheiden van de VVD-fractie, ingekomen en uitgegane stukken, vergaderstukken en onderwerpen. De vergaderstukken van het fractiebestuur zijn terug te vinden onder de rubriek fractie en bij de persoonlijke archiefbescheiden van de ambtelijk secretaris. De archiefbescheiden op onderwerp zijn weggezet onder de rubriek commissies en portefeuilles, waarbij de onderverdeling van de taakgebieden die de verschillende fractieleden binnen de VVD anno 2009 behandelden is aangehouden. Naast de gemelde bescheiden van de fractie bevat het archief bescheiden van de fractievoorzitters en gedeponeerde archieven van fractieleden. Deze bescheiden zijn geplaatst onder de rubriek persoonsgebonden archieven, waarbij een alfabetische ordening is aangehouden. Het grootste gedeelte van het archief bestaat uit de reeksen ingekomen en uitgegane stukken die zowel bij de rubriek fractie te vinden is als bij de fractievoorzitters.
Selectie en vernietiging
Aangezien het archief van de VVD-fractie niet valt onder de werkingssfeer van de Archiefwet 1995, was er geen formele grondslag voor vernietiging. Derhalve is het grootste gedeelte bewaard. Stukken die voor kennisgeving zijn aangenomen, dubbelen en kopieën, alsmede minder relevante drukwerken en documentatie zijn voor vernietiging afgezonderd.
De omvang van het vernietigde materiaal bedroeg ca. 8 meter.
Ordening van het archief
Het archief is geordend in drie hoofdrubrieken. Onder de eerste rubriek (A) zijn de stukken opgenomen die zijn opgesteld en ontvangen door de fractie. Voor de onderwerpsstukken is uitgegaan van de indeling van portefeuilles en commissies zoals door de fractie gebruikt in 2009. In de tweede rubriek (B) zijn de stukken van de fractievoorzitters en de gedeponeerde archieven van sommige fractieleden opgenomen. In de derde rubriek (C) tenslotte is de documentatie opgenomen van de VVD-fractie en van de partij VVD (waaronder verscheidene afdelingen).
Aanwijzingen voor de gebruiker
Openbaarheidsbeperkingen
Deels openbaar, deels niet openbaar. Archiefbescheiden, jonger dan 20 jaar, zijn slechts raadpleegbaar na schriftelijk verkregen toestemming van het bestuur van de Tweede Kamerfractie van de VVD. Uitgangspunt is het jaar van afsluiting van het dossier.
Materiële beperkingen
Het archief kent beperkingen voor het raadplegen van stukken als gevolg van slechte materiële staat.
Aanvraaginstructie
Openbare archiefstukken kunnen online worden aangevraagd en gereserveerd. U kunt dit ook via de terminals in de studiezaal van het Nationaal Archief doen. Om te kunnen reserveren dient u de volgende stappen te volgen:
Creëer een account of log in.
Selecteer in de archiefinventaris een archiefstuk.
Klik op ‘Reserveer’ en kies een tijdstip van inzage.
Verwant materiaal
Beschikbaarheid van kopieën
Inventarisnummers van dit archief zijn niet in kopievorm beschikbaar
Verwante archieven
Archief van de Volkspartij voor Vrijheid en Democratie (VVD) en voorgangers, 1889-1976 (1999), bij het Nationaal Archief aanwezig onder nummer toegang 2.19.022
Archief van mr. P.J. Oud [levensjaren 1886-1960], 1904-1960 (1970), bij het Nationaal Archief aanwezig onder nummer toegang 2.21.252.
Archief van mr. W.J. Geertsema [levensjaren 1918-1991], (1934) 1945-1991, bij het Nationaal Archief aanwezig onder nummer toegang 2.21.380.
Archief van H. Wiegel [geboren 1941], (1947) 1948-1982, bij het Nationaal Archief aanwezig onder nummer toegang 2.21.303.
Archief van mr. J.G. Rietkerk [levensjaren 1927-1986], 1949-1986, bij het Nationaal Archief aanwezig onder nummer toegang 2.21.260.
Archief van prof.dr.mr. F. Bolkestein, 1953-2003, bij het Nationaal Archief aanwezig onder nummer toegang 2.21.400.
Archief van mr. A. Kappeyne van de Coppelo [levensjaren 1936-1990], (1881) 1947-1990 (1991), bij het Nationaal Archief aanwezig onder nummer toegang 2.21.336.
Publicaties
Patrick van Schie en Gerrit Voerman, Zestig jaar VVD (ISBN 9789085065449).
André Vermeulen, De Liberale Opmars. 65 jaar VVD in de Tweede Kamer (ISBN 9789089532640).
Beschrijving van de series en archiefbestanddelen
- Fractie, A
  - Algemeen, A.1
    - Ingekomen en minuten van uitgegane stukken, A.1.01
      - Ongesorteerde ingekomen en uitgegane stukken, 1968 - 2002; 1-3; 3 pakken
        - 1968 - 1974, 1
        - 1975 - 1984, 2
        - 1985 - 2002, 3
          Openbaarheid beperkt tot 01-01-2023
      - Ingekomen bij en uitgegane stukken van ambtelijk secretaris A. Kappeyne van de Coppello, 1969 - 1973; 4-5; 2 pakken
        - 1969 - 1970 mei, 1969/1970, 4
        - 1970 juni - 1973, 1970/1973, 5
      - Correspondentie met VVD-afdelingen, Jongeren Organisatie Vrijheid en Democratie (JOVD)-afdelingen en Kamercentrales, 1973 - 1981; 6-11; 2 pakken en 4 omslagen
        Alfabetisch geordend op plaatsnaam. Niet nader onder te verdelen
        - A - K, 1973 - 1976 okt., 1973/1976, 6
        - L - Z, 1973 - 1976 okt., 1973/1976, 7
        - A - Z, 1976 nov. - 1979, 1976/1979, 8; pak
        - A - K, 1975 - 1976, 9; pak
        - L - Z, 1975/1976, 10
        - A - R, 1980 - 1981, 11
      - Ingekomen en uitgegane stukken van algemene aard, 1973 - 1999; 12-231; 239 pakken en 19 omslagen
        Op jaar en maand geordend daarbinnen alfabetisch geordend op naam van de afzender
        - A - E, jan. 1973, 12
          Briefnummers 340A - 346A
        - F - P, jan. 1973, 13
        - Q - Z, jan. 1973, 14
        - A - L, feb. 1973, 15
          Briefnummers 347A - 684
        - M - Z, feb. 1973, 16
        - A - N, mrt. 1973, 17
          Briefnummers 684 - 994
        - O - Z, mrt. 1973, 18
        - A - N, apr. 1973, 19
          Briefnummers 994 - 1143
        - O - Z, apr. 1973, 20
        - A - J, mei 1973, 21
          Briefnummers 1143 - 1408
        - K - R, mei 1973, 22
        - S - Z, mei 1973, 23
        - A - K, juni 1973, 24
          Briefnummers 1409 - 1646
        - L - Z, juni 1973, 25
        - A - Z, juli 1973, 26
          Briefnummers 1646 - 1783
        - A - Z, aug. 1973, 27
          Briefnummers 1784 - 1959
        - A - E, sep. 1973, 28
          Briefnummers 1960 - 2242
        - F - M, sep. 1973, 29
        - N - Z, sep. 1973, 30
        - A - F, okt. 1973, 31
          Briefnummers 2243 - 2744
        - G - L, okt. 1973, 32
        - M - R, okt. 1973, 33
        - S - Z, okt. 1973, 34
        - A - K, nov. 1973, 35
          Briefnummers 2744 - 3164
        - L - Z, nov. 1973, 36
        - A - K, dec. 1973, 37
          Briefnummers 3164 - 3582
        - L - R, dec. 1973, 38
        - S - Z, dec. 1973, 39
        - A - K, jan. 1974, 40
          Briefnummers 3582 - 3603 en 1 - 339
        - L - Z, jan. 1974, 41
        - A - K, feb. 1974, 42
          Briefnummers 340 - 723
        - L - Z, feb. 1974, 43
        - A - K, mrt. 1974, 44
          Briefnummers 724 - 1092
        - L - Z, mrt. 1974, 45
        - A - K, jan. 1975, 46
          Briefnummers 1 - 308
        - L- Z, jan. 1975, 47; omslag
        - A - K, feb. 1975, 48
          Briefnummers 309 - 670
        - P - Z, apr. 1975, 49; omslag
          Briefnummers 993 - 1273
        - A - Z, mei 1975, 50
          Briefnummers 1274 - 1516
        - A - K, juni 1975, 51
          Briefnummers 1517 - 1789
        - L - Z, juni 1975, 52
        - A - Z, jan. 1976, 53
          Briefnummers 1 - 215
        - A - Z, feb. 1976, 54
          Briefnummers 216 - 458
        - A - Z, mrt. 1976, 55
          Briefnummers 459 - 749
        - A - Z, apr. 1976, 56
          Briefnummers 750 - 1007
        - A - Z, mei 1976, 57
        - A - Z, juni 1976, 58
        - A - Z, juli 1976, 59
        - A - K, aug. - sep. 1976, 60
        - L - Z, aug. - sep. 1976, 61
        - A - M, okt. 1976, 62
        - N - Z, okt. 1976, 63; omslag
        - A - M, nov. 1976, 64
        - N - Z, nov. 1976, 65
        - A - Z, dec. 1976, 66
        - A - Z, jan. 1977, 67
        - A - Z, mrt. 1977, 68
        - A - Z, apr. 1977, 69
        - A - K, mei 1977, 70
        - L - Z, mei 1977, 71
        - A - Z, juni 1977, 72
        - A - Z, juli 1977, 73
        - A - Z, aug. 1977, 74
        - A - W, sep. 1977, 75
        - A - Z, okt. 1977, 76; omslag
        - A - Z, nov. 1977, 77
        - A - Y, dec. 1977, 78
        - A - Z, jan. - feb. 1978, 79
        - A - Z, mrt. 1978, 80
        - A - Z, apr. 1978, 81
        - A - Z, mei 1978, 82
        - A - Z, juni 1978, 83; omslag
        - A - Z, juli 1978, 84
        - A - Z, aug. 1978, 85; omslag
        - A - Z, sep. 1978, 86; omslag
        - A - Z, okt. 1978, 87
        - A - Z, nov. 1978, 88; omslag
        - A - Z, dec. 1978, 89
        - A - Z, jan. - feb. 1979, 90
        - A - Z, mrt. - apr. 1979, 91
        - A - Z, mei - juni 1979, 92
        - A - W, juli - aug. 1979, 93
        - A - Z, sep. 1979, 94; omslag
        - A - Z, okt. 1979, 95
        - A - W, nov. 1979, 96
        - A - Z, dec. 1979, 97
        - A - Z, jan. - feb. 1980, 98
        - A - Z, mrt. - apr. 1980, 99
        - A - Z, mei - juni 1980, 100
        - A - Z, juli - aug. 1980, 101
        - A - Z, sep. - okt. 1980, 102
        - A - Z, nov. - dec. 1980, 103
        - A - Z, jan. - feb. 1981, 104
        - A - Z, mrt. - apr. 1981, 105
        - A - Z, mei 1981, 106
        - A - Z, juni 1981, 107
        - A - Z, juli - aug. 1981, 108
        - A - W, sep. 1981, 109
        - A - Z, okt. 1981, 110
        - A - Z, nov. 1981, 111
        - A - W, dec. 1981, 112
        - A - Z, jan. 1982, 113
        - A - J, feb. 1981/1982, 114
        - K - Z, feb. 1982, 115
        - A - Z, mrt. 1982, 116
        - A - Z, apr. 1982, 117
        - A - Z, mei 1982, 118
        - A - Z, juni 1982, 119
        - A - Z, juli 1982, 120
        - A - Z, aug. 1982, 121
        - A - O, sep. 1982, 122
        - P - Z, sep. 1982, 123
        - A - L, okt. 1982, 124
        - M - Z, okt. 1982, 125
        - A - L, nov. 1982, 126
        - M - Z, nov. 1982, 127
        - A - L, dec. 1982, 128
        - M - Z, dec. 1982, 129
        - A - F, jan. 1983, 130
        - G - L, jan. 1983, 131
        - M - Z, jan. 1983, 132
        - A - F, feb. 1983, 133
        - G - L, feb. 1983, 134
        - M - R, feb. 1983, 135
          Bevat enkele microfiches van een handtekeningenactie om de Openbare Bibliotheek in Groningen open te houden.
        - S - Z, feb. 1983, 136
        - A - F, mrt. 1983, 137
        - G - K, mrt. 1983, 138
        - L - R, mrt. 1983, 139
        - S - Z, mrt. 1983, 140
        - A - F, apr. 1983, 141
        - G - K, apr. 1983, 142
        - L - Q, apr. 1983, 143
        - R - Z, apr. 1983, 144
        - A - K, mei 1983, 145
        - L - Q, mei 1983, 146
        - R - Z, mei 1983, 147
        - A - H, juni 1983, 148
        - I - R, juni 1983, 149
        - S - Z, juni 1983, 150
        - A - E, juli 1983, 151
          F ontbreekt.
        - G - K, juli 1983, 152
        - L - R, juli 1983, 153
        - S - Z, juli 1983, 154
        - A - F, aug. 1983, 155
        - G - K, aug. 1983, 156
        - L - Z, aug. 1983, 157
        - A - K, sep. 1983, 158
        - L - Z, sep. 1983, 159
        - A - G, okt. 1983, 160
        - H - K, okt. 1983, 161; omslag
        - L - R, okt. 1983, 162
        - S - Z, okt. 1983, 163
        - A - B, nov. 1983, 164; omslag
        - C - K, nov. 1983, 165
        - L - R, nov. 1983, 166
        - S - Z, nov. 1983, 167
        - A - C, dec. 1983, 168; omslag
        - D - K, dec. 1983, 169
        - L - R, dec. 1983, 170
        - S - Z, dec. 1983, 171
        - A - K, jan. 1984, 172
        - L - Z, jan. 1984, 173
        - A - H, feb. 1984, 174
        - I - K, feb. 1984, 175; omslag
        - L - Z, feb. 1984, 176
        - A - K, mrt. 1984, 177
        - L - Z, mrt. 1984, 178
        - A - K, apr. 1984, 179
        - L - Z, apr. 1984, 180
        - A - G, mei 1984, 181
        - I - P, mei 1984, 182
        - Q - Z, mei 1984, 183
        - A - K, juni 1984, 184
        - L - R, juni 1984, 185
        - S - Z, juni 1984, 186
        - A - G, juli 1984, 187
        - H - K, juli 1984, 188
        - L - V, juli 1984, 189
        - W - Z, juli 1984, 190; omslag
        - A - K, aug. 1984, 191
        - L - Z, aug. 1984, 192
        - A - J, sep. 1984, 193
        - K - Z, sep. 1984, 194
        - A - K, okt. 1984, 195
        - L - Z, okt. 1984, 196
        - A - K, nov. 1984, 197
        - L - Z, nov. 1984, 198
        - A - K, dec. 1984, 199
        - L - Z, dec. 1984, 200
        - H - Z, juni 1985, 201
        - A - H, juli 1985, 202
        - I - R 1985, 203
        - S - Z 1985, 204
        - A - G, aug. 1985, 205
        - H - Z, aug. 1985, 206
          Bevat tevens correspondentie uit voorgaande en latere maanden
        - A - H, sep. 1985, 207
        - I - S, sep. 1985, 208
        - T - Z, sep. 1985, 209
        - I - Z, nov. 1985, 210
        - A - H, dec. 1985, 211
        - I - P, dec. 1985, 212
        - Q - Z, dec. 1985, 213
        - A - K, jan. 1985/1986, 214
        - L - Z, jan. 1985/1986, 215
        - A - F 1985/1986, 216
          Bevat tevens correspondentie uit latere maanden
        - G - K, feb. 1985/1986, 217
        - N - Z, mrt. 1986, 218
        - A - G 1986, 219
        - H - P, apr. 1986, 220
        - Q - Z, apr. 1986, 221
        - A - B, mei 1986, 222; omslag
        - A - D, okt. 1986, 223
        - A - Z, okt. 1989, 224
        - A - Z, dec. 1989, 225; omslag
        - 1990 - 1993, 226
        - A - J, jan. - mrt. 1994, 227
        - K - X, jan. - mrt. 1994, 228
        - B - D, okt. - dec. 1997, 229; omslag
        - B - W, mei - juli 1998, 230; omslag
        - H - S, feb. - mei 1999, 231; omslag